【裁判字號】    98,簡上,535
【裁判日期】    980916
【裁判案由】    傷害等
【裁判全文】
臺灣高雄地方法院刑事判決             98年度簡上字第535號
上  訴  人  臺灣高雄地方法院檢察署檢察官
被      告  乙○○
上列上訴人因被告傷害等案件，不服中華民國98年4 月23日本院
97年度審簡字第7608號第一審刑事簡易判決（聲請簡易判決處刑
案號：97年度偵字第31141 號）提起上訴，本院管轄第二審之合
議庭判決如下︰
    主  文
上訴駁回。
    事  實
一、鍾鈺惠因懷疑甲○○與其配偶鄭鈞隆有曖昧關係，遂於民國
    97年9 月22日11時15分許，前往甲○○任職位在高雄縣甲仙
    鄉○○村○○路49之1 號2 樓「伊甸幼稚園」內，基於傷害
    他人身體之犯意，徒手毆打甲○○，致甲○○受有後枕部瘀
    血1 乘1 公分、右上臂瘀血5 乘2 公分之傷害。在場之涂瑞
    美見狀遂上前阻擋，鍾鈺惠遂基於侮辱他人之犯意，公然向
    涂瑞美稱：「你是沒人可請了嗎？請這種討客兄討1 、20個
    的人來這裡上班」，又辱罵甲○○係「垃圾女人」等語，足
    以貶損甲○○之人格。
二、案經甲○○訴由高雄縣政府警察局旗山分局報請臺灣高雄地
    方法院檢察署檢察官聲請簡易判決處刑。
    理  由
壹、證據能力部分
一、按被告以外之人於審判外之陳述雖不符刑事訴訟法第159 條
    之1 至之4 等4 條之規定，而經當事人於審判程序同意作為
    證據，法院審酌該言詞陳述或書面陳述作成時之情況，認為
    適當者，亦得為證據；當事人、代理人或辯護人於法院調查
    證據時，知有刑事訴訟法第159 條第1 項不得為證據之情形
    ，而未於言詞辯論終結前聲明異議者，視為有前項之同意，
    同法第159 條之5 定有明文。本件證人甲○○、涂瑞美、蔡
    翠雲均為被告以外之人，其等於警詢時之證述，經本院審判
    時提示並告以要旨，檢察官、被告均未聲明異議，本院審酌
    該證據作成時並無不當取供之情況，認為適當，得為證據，
    合先敘明。
二、按證人、鑑定人依法應具結而未具結者，其證言或鑑定意見
    ，不得作為證據。刑事訴訟法第158 條之3 定有明文。本件
    檢察官未令證人甲○○於陳述前具結而為陳述，且查無依法
    不得令其具結之情形，是上開證人於檢察官訊問時之證言即
    無證據能力。
貳、實體判決理由部分
一、上開事實，業經被告鐘玉惠迭於警詢、偵訊及本院審理時坦
    承不諱（警卷第1 至3 頁、偵卷第6 頁、本院卷第32至33頁
    ），核與證人即告訴人甲○○於警詢時之證述（警卷第4至5
    頁）、證人涂瑞美、蔡翠雲於警詢中之證述相符（警卷第6
    至7 、8 至9 頁），此外復有指認照片4 幀（警卷第12至13
    頁）、衛生署旗山醫院診斷證明書（警卷第14頁）在卷為憑
    ，足認被告上開自白，核與事實相符，自堪信為真實。
二、核被告所為，係犯刑法第277 條第1 項之傷害罪、第309 條
    第1 項之公然侮辱罪。被告所為上開2 罪，犯意各別，行為
    互殊，應分論併罰。原審以被告罪證明確，依刑法第277 條
    第1 項、第309 條第1 項、第41條第1 項前段、第2 項、第
    51條第6 款，刑法施行法第1 條之1 ，並審酌被告僅因懷疑
    告訴人甲○○與其夫鄭鈞隆間有曖昧關係，不思循理性平和
    之方式處理之，竟徒手毆打告訴人，並在上開處所以不堪之
    言詞辱罵告訴人，無視他人之人格尊嚴，及其犯罪之動機、
    目的、手段，及其品行、智識程度、生活狀況、犯後坦承犯
    行等一切情狀，各量處拘役35日、30日，並定其應執行拘役
    55日，及諭知以新臺幣1 千元折算1 日之易科罰金折算標準
    ，並以被告前未曾受有期徒刑以上刑之宣告，念其僅因一時
    失慮，以致誤罹刑章，諒以經此偵審程序，理當知所警惕，
    信無再犯之虞，併予宣告緩刑2 年，且為促使被告日後得以
    知曉尊重法治之觀念，除前開緩刑宣告外，另諭知被告應向
    指定之公益團體、地方自治團體或社區提供40小時之義務勞
    務，及在緩刑期內付保護管束之諭知，其認事用法並無違誤
    ，量刑及緩刑等宣告亦稱妥適。檢察官依告訴人請求提起本
    件上訴，指摘原審未考量被告未與告訴人和解，更對告訴人
    提出妨害家庭之告訴，犯後態度非佳，不知警惕，竟予以被
    告緩刑之宣告顯有不當等語。惟查，被告於前開傷害、公然
    侮辱之犯行後，即於當日下午前往告訴人服務之「伊甸幼稚
    園」向告訴人及案發當時在場涂瑞美致歉，業據證人甲○○
    證述在卷（本院卷第38頁），堪認被告犯後已有悔意。至於
    事後被告因發現告訴人與被告之夫婿鄭鈞隆有妨害家庭犯行
    之嫌疑，而另對其等提出妨害家庭之告訴，此乃憲法上賦予
    被告之基本權利，應難憑此遽認被告本件犯後態度不佳。檢
    察官上訴意旨，指摘原判決緩刑不當，為無理由，應予駁回
    。
據上論斷，應依刑事訴訟法第455 條之1 第1 項、第3 項、第36
8 條，判決如主文。
本案經檢察官黃齡慧到庭執行職務。
中    華    民    國    98    年    9    月   16    日
                  刑事第六庭  審判長法  官  李璧君
                                    法  官  鄭峻明
                                    法  官  曾仁勇
以上正本證明與原本無異。
不得上訴。
中    華    民    國    98    年    9    月    16    日
                                    書記官  王紀芸
附錄本判決論罪科刑法條：
刑法第284 條第1 項
因過失傷害人者，處6 月以下有期徒刑、拘役或5 百元以下罰金
，致重傷者，處1 年以下有期徒刑、拘役或5 百元以下罰金。
刑法第309條第1項
公然侮辱人者，處拘役或3 百元以下罰金。


司法院資訊處製作；財團法人民間司法改革基金會備份。
